臺灣高等法院刑事判決　　　　　　　　93年度上易字第1724號
　 上　訴　人
　 即　被　告　甲○○
上上訴人因詐欺案件，不服臺灣臺北地方法院九十三年度易字第
九五四號，中華民國九十三年九月十三日第一審判決（起訴案號
：臺灣臺北地方法院檢察署九十三年度偵字第四九三六號），提
起上訴，本院判決如下：
    主  文
上訴駁回。
甲○○緩刑肆年。
    事實及理由
一、本案經本院審理結果，認第一審以上訴人即被告甲○○連續
    犯刑法第三百三十九條第一項之罪，判處有期徒刑一年四月
    ，認事用法及量刑均無不當，應予維持，並引用第一審判決
    書記載之事實、證據及理由（如附件）。
二、被告上訴意旨略以：原審法院量刑過重，請求減輕云云。惟
    查：原審審酌被告詐欺之次數、金額，與被告雖無前科，並
    坦承犯行，惟案發後尚未賠償告訴人損失，以及被告之犯罪
    動機、目的、手段等一切情狀，量處如主文所示之刑。經核
    其認事用法均無不合，量刑亦屬適當，被告上訴意旨，指摘
    原審量刑過重，為無理由，應予駁回。
三、末查，被告素行良好，前未曾受有期徒刑以上刑之宣告，有
    被告之全國前案紀錄表一份在卷可稽，其因一時失慮，而為
    本件犯行，固有可議，然事後已深表悔悟，已於九十三年十
    一月二十三日與告訴人達成和解，賠償告訴人新台幣（下同
    ）三百五十萬元，並於九十三年十二月十日先行給付九十萬
    元，所餘部分則陸續分期清償，有和解書一份存卷可參，告
    訴人法定代理人乙○○亦當庭請求給予被告自新之機會，以
    及被告經本次起訴並到庭接受審判後應知警惕，當無再犯之
    虞，本院認所宣告之刑，以暫不執行為適當，爰對被告所處
    之刑併予宣告緩刑四年，以啟向上。
據上論斷，應依刑事訴訟法第三百七十三條、第三百六十八條、
刑法第七十四條第一款，判決如主文。
本案經檢察官邱美育到庭執行職務。
中　　華　　民　　國　　94　　年　　1 　　月　　4 　　日
　　　　　　　　　刑事第十四庭審判長法  官　陳祐輔
                                    法  官  陳國文
                                    法  官  邱瑞祥
以上正本證明與原本無異。
不得上訴。
                                    書記官  吳金來
中　　華　　民　　國　　94　　年　　1 　　月　　5 　　日
附錄：本案論罪科刑法條全文
刑法第三百三十九條第一項：
意圖為自己或第三人不法之所有，以詐術使人將本人或第三人之
物交付者，處五年以下有期徒刑、拘役或科或併科一千元以下罰
金。
附件：
臺灣臺北地方法院刑事判決　　　　　　　　　　　　  九十三年度易字第九五四號
    公　訴　人　臺灣臺北地方法院檢察署檢察官
　　被　　　告　甲○○　男　四十六歲（民國○○○年○月○○○日生）
　　　　　　　　　　　　身分證統一編號：Ｚ000000000號
　　　　　　　　　　　　住南投縣水里鄉○○村○○街五二號
右列被告因詐欺案件，經檢察官提起公訴（九十三年度偵字第四九三六號），於本院
準備程序進行中，被告先就被訴事實為有罪之陳述，經裁定行簡式審判程序，判決如
左：
    主  文
甲○○連續意圖為自己不法之所有，以詐術使人將本人之物交付，處有期徒刑壹年肆
月。
    事  實
一、甲○○原於設在臺北市○○路○段二號八樓之創泰實業股份有限公司（下稱創泰
    公司）擔任業務經理，基於意圖為自己不法所有之概括犯意，明知創泰公司並無
    委其向遠馨有限公司（下稱遠馨公司）訂購貨物，竟於如附表所示之時間，隱瞞
    係其個人欲訂購貨物之事實，而利用其為創泰公司業務經理之身分，連續三次持
    印有創泰公司名稱之採購單，佯以創泰公司之名義向遠馨公司訂購如附表所示之
    貨物，價值共計新臺幣（下同）三百六十九萬三千六百九十元，致遠馨公司陷於
    錯誤，以為確係創泰公司下單採購，而均依約出貨予甲○○收領。甲○○詐得如
    附表所示之財物後，僅支付二十萬元貨款，其餘均未支付，嗣經遠馨公司負責人
    乙○○直接向創泰公司請款，發現創泰公司並無向遠馨公司訂購上開貨物，始悉
    上情。
二、案經遠馨公司訴由臺北市政府警察局信義分局移送臺灣臺北地方法院檢察署檢察
    官偵查起訴，於本院準備程序進行中，被告先就被訴事實為有罪之陳述，經裁定
    行簡式審判程序。
    理  由
一、右揭事實，業據被告甲○○坦承不諱，核與告訴人遠馨公司負責人乙○○指訴之
    情節相符，並有採購單二紙、簽收單五紙、發票四紙等在卷可稽，本件事證明確
    ，被告犯行洵堪認定，應依法論科。
二、核被告所為，係犯刑法第三百三十九條第一項之詐欺取財罪。被告先後三次犯行
    ，時間緊接，方法相同，觸犯構成要件相同之罪，顯係基於概括犯意為之，為連
    續犯，依刑法第五十六條之規定，以一罪論，並加重其刑。爰審酌被告並無前科
    ，此有臺灣高等法院被告全國前案紀錄表在卷可按，坦承犯行，惟案發迄今尚未
    與賠償告訴人損失或與之達成民事和解，及其犯罪動機、目的、手段、詐欺金額
    等一切情狀，量處如主文所示之刑。
據上論斷，應依刑事訴訟法第二百七十三條之一第一項、第二百九十九條第一項前段
，刑法第五十六條、第三百三十九條第一項，罰金罰鍰提高標準條例第一條前段，判
決如主文。
本案經檢察官葉雅婷到庭執行職務
中　　　華　　　民　　　國　　九十三　　年　　　九　　　月　　 十三 　　日
                                      臺灣臺北地方法院刑事第三庭
                                          法  官　歐陽漢菁
右正本證明與原本無異。
如不服本判決，應於判決送達後十日內，向本院提出上訴狀。
                                          書記官  沈 芳 君
中　　　華　　　民　　　國　　九十三　　年　　　九　　　月　　 十六 　　日
附錄本案論罪科刑法條全文
中華民國刑法第三百三十九條第一項
意圖為自己或第三人不法之所有，以詐術使人將本人或第三人之物交付者，處五年以
下有期徒刑、拘役或科或併科一千元以下罰金。
附表
┌──┬─────┬──────────────────────────┐
│編號│ 犯罪時間 │訂購貨物名稱及數量　　　　　　　　　　　　　　　　　│
├──┼─────┼──────────────────────────┤
│ 一 │ 90.07.10 │ＪＸ260─1塑膠杯一萬九千八百個。　　　　　　　　　　│
│　　│　　　　　│ＦＳ1880─1衛浴組一萬三千九百二十個。　　　　　　　 │
│　　│　　　　　│ＦＳ─1880塑膠壺杯二萬二千三百二十個。　　　　　　　│
├──┼─────┼──────────────────────────┤
│ 二 │ 90.07.12 │ＦＳ─99─5大杯子一萬四千四百個。　　　　　　　　　 │
├──┼─────┼──────────────────────────┤
│ 三 │ 90.07.26 │保溫瓶一萬六千個。　　　　　　　　　　　　　　　　　│
└──┴─────┴──────────────────────────┘
